【裁判字號】    92,自緝,22
【裁判日期】    920807
【裁判案由】    動產擔保交易法
【裁判全文】
台灣板橋地方法院刑事判決                          九十二年度自緝字第二二號
    自  訴  人  裕融企業股份有限公司
    代  理  人  乙○○
    被      告  丙○○
右列被告因詐欺等案件，經自訴人提起自訴及檢察官停止偵查並移
地方法院檢察署九十二年度偵緝字第九九二號），本院判決如左：
    主  文
丙○○共同連續意圖為自己不法之所有，以詐術使人將本人之物交付，處有期徒刑壹
年。
    事  實
一、丙○○明知自己並無資力且無任何給付貨款之能力，且與甲○○（未據起訴）並
    不孰識，竟貪圖甲○○答應事後可給與酬金新台幣（下同）十萬元之私利，而與
    甲○○共同基於意圖為自己不法所有之犯意，於民國（下同）八十九年七月三十
    一日，向設於台北市大安區○○○路○段二號十五樓之「裕融企業股份有限公司
    」（下稱裕隆公司）佯以動產擔保交易法附條件買賣之方式，購買車號八Ａ─二
    三五六號自小客車一輛，總價款為七十七萬一千元，除頭期款十五萬元外，並分
    三十六期，每期給付一萬七千二百五十元，裕隆公司不疑有詐，乃交付上開自用
    小客車予丙○○。在價金未全部付清前，該車仍屬於裕隆公司所有，丙○○僅得
    依約占有使用，不得任意遷移或為其他處分，係動產擔保交易之債務人。詎丙○
    ○於收受上開自用小客車之後，乃將自小客車交予甲○○出賣予他人，而丙○○
    亦於同年十月三十一日起即拒付分期款，並避不見面，致生損害於債權人裕隆公
    司，此時裕隆公司方知受騙。又丙○○與甲○○共同基於同前意圖為自己不法所
    有之概括犯意，於八十九年十月十九日，以上開同一手法，向「國都汽車股份有
    限公司」（下稱國都公司）位於台北縣永和市○○路二二六號永和營業所購買車
    號六Ｂ─三０二一號自用小客車，總價款為八十四萬七千八百七十二元，頭期款
    九萬九千元，其餘分三十六期給付，每期給付二萬零八百零二元，國都公司亦不
    疑有詐，將上開自用小客車交予丙○○收受，丙○○再交予甲○○出賣予他人，
    而丙○○所交付付款銀行為聯邦商業銀行雙和分行，發票日為八十九年十一月二
    十日，金額為二萬零八百零二元，發票人為丙○○之支票乙紙，屆期經提示未獲
    兌現，而丙○○亦不知行蹤，國都公司始知受騙。
二、案經被害人裕融公司提起自訴暨被害人國都公司訴請台灣板橋地方法院檢察署檢
    察官停止偵查並移送本院併案審理。
    理  由
一、訊據被告丙○○對於上述時、地先後與裕隆公司、國都公司以附條件買賣之方式
    購買自用小客車及未依約給付分期款以及所購賣之自小客車由甲○○出買予不詳
    姓名之人之事實坦承不諱；惟矢口否認有何詐欺之犯行，並辯稱：伊並不知道甲
    ○○要將車賣掉云云。經查：右揭事實，業據告訴代理人乙○○、丁○○二人指
    訴歷歷，並提出附條件買賣契約書、動產擔保交易附條件買賣設定登記申請書各
    二紙、支票、退票理由單在卷可稽。再被告自承與甲○○並不熟識，亦不知甲○
    ○從事何職業，竟為貪圖十萬元之酬金，而同意以其名義分別向裕隆公司與國都
    公司購買自用小客車，嗣後不惟未依約給付分期款，甚而將上開自小客車交予甲
    ○○，再由甲○○出賣予他人。其與甲○○共同詐欺之意圖至為明甚。是所辯無
    詐欺之意乙節，顯屬飾卸之詞，不足採信。罪證明確，被告犯行洵堪認定。
二、核被告所為，係犯刑法第三百三十九條第一項詐欺取財及動產擔保交易法第三十
    八條之二罪。又被告先後多次詐欺、違反動產擔保交易法之犯行，均時間緊接，
    且各犯罪構成要件相同，顯各係基於概括犯意為之，皆為連續犯，均應各論以一
    罪並各加重其刑。又被告所犯上開二罪間，有方法、結果之牽連關係，應從一重
    以詐欺取財罪處斷。再被告與甲○○之間有犯意聯絡及行為之分擔，應論以共同
    正犯。至自訴人雖僅就被告於八十九年七月三十一日詐欺裕隆公司之犯行，惟被
    告仍於同年十月十九日有詐欺國都公司之犯行，已如前述，然此部分犯行與自訴
    人自訴之部分為連續犯具有裁判上一罪之關係，依審判不可分之原則，應為起訴
    效力所及，並經檢察官移送併辦，本院自應一併加以審理。爰審酌被告之品行、
    智識程度及被告為貪圖私利竟與他人共同詐欺，破壞社會交易秩序以及被告犯罪
    後之態度等一切情狀，量處如主文所示之刑，以示懲儆。
據上論斷，應依刑事訴訟法第三百四十三條、第二百九十九條第一項前段，動產擔保
交易法第三十八條、刑法第十一條前段、第二十八條、第五十六條、第三百三十九條
第一項、第五十五條，罰金罰鍰提高標準條例第一條前段，判決如主文。
中    華    民    國     九   十   二     年    八     月     七        日
                              台灣板橋地方法院刑事第二庭
                                  法  官  潘  長  生
右正本證明與原本無異。
如不服本判決，應於判決送達後十日內向本院提出上訴狀 (應附繕本) ，上訴於臺灣
高等法院。
                                  書記官  陳  蒼  仁
中    華    民    國     九   十   二     年    八     月     七        日
附錄本案論罪科刑法條
動產擔保交易法第三十八條
動產擔保交易之債務人，意圖不法之利益，將標的物遷移、出賣、出質、移轉、抵押
或為其他處分，致生損害於債權人者，處三年以下有期徒刑、拘役或科或併科六千元
以下之罰金。
刑法第三百三十九條
意圖為自己或第三人不法之所有，以詐術使人將本人或第三人之物交付者，處五年以
下有期徒刑、拘役或科或併科一千元以下罰金。
以前項方法得財產上不法之利益或使第三人得之者亦同。
前二項之未遂犯罰之。


司法院資訊處製作；財團法人民間司法改革基金會備份。
